【裁判字號】    95,訴,1249
【裁判日期】    951031
【裁判案由】    清償債務
【裁判全文】
臺灣桃園地方法院民事判決              95年度訴字第1249號
原      告  聯邦商業銀行股份有限公司
法定代理人  甲○○
訴訟代理人  丁○○
被      告  丙○○
                      號
            乙○○
上列當事人間請求清償債務事件，於民國95年10月17日辯論終結
，本院判決如下：
    主  文
被告應連帶給付原告新台幣壹佰肆拾肆萬陸仟肆佰捌拾伍元，及
自民國九十五年六月二日起至清償日止，按年息百分之六點七七
計算之利息，並自民國九十五年七月三日起至清償日止，其逾期
在六個月以內者，按上開利率百分之十，超過六個月者，按上開
利率百分之二十計付違約金。
被告應連帶給付原告新台幣貳拾肆萬伍仟佰玖拾捌元，及自民
國九十五年六月二日起至清償日止，按年息百分之四點一八計算
之利息，並自民國九十五年七月三日起至清償日止，其逾期在六
個月以內者，按上開利率百分之十，超過六個月者，按上開利率
百分之二十計付違約金。
訴訟費用由被告連帶負擔。
本判決於原告以新台幣伍拾陸萬肆仟元供擔保後，得假執行。
    事  實
甲、原告方面：
壹、聲明：除假執行擔保金額外，餘如主文所示。
貳、陳述：
一、被告丙○○於民國92年11月19日邀同被告乙○○為連帶保證
    人，與原告簽立借款契約書，向原告為擔保借款新台幣（下
    同）160 萬元，無擔保借款27萬元，借款期限自93年1 月2
    日起至113 年1 月2 日止，共計20年，並約定依年金法按月
    攤還本息，如未按期繳納，除仍分別按後述借款利率計息外
    ，其逾期在6 個月以內者，按借款利率之10% ，逾期超過6
    個月者，按借款利率20% 加付違約金。另分別約定如下：
  (一)借款160萬元部分：
    約定借款利率按中華郵政股份有限公司2 年定期儲金機動利
    率加年利率1%計算機動調整，惟實際負擔利率，則依前開借
    款利率扣除政府補貼年利率0.25% 計息，又依貸款增補條款
    契約書第2 條第3 款約定，如借款人未按期繳納貸款本息而
    遭政府停止補貼利息時，則改按原告銀行均利型指數利率加
    5%計算利息，嗣後隨原告銀行均利型指數利率調整而調整，
    並自調整日起，按調整後之年利率計算【本件原告主張伊得
    請求全部給付時，政府已停止補貼利息，均利型指數利率為
    1.77 %，故原告得請求被告連帶給付之借款利率為年息6.77
    % 《即1.77% ＋5%＝6.77% 》】。
  (二)借款27萬元部分：
    約定借款利息自93年1 月2 日起至94年1 月2 日止，按年利
    率2.75% 固定計算，另自94年1 月2 日起至95年1 月2 日止
    ，按年利率2.9%固定計算，自95年1 月2 日起，按原告公司
    均利型指數利率加年利率2.41% 浮動計息；貸款存續期間利
    率隨原告銀行均利型指數利率機動調整，並自調整日起，按
    調整後之年利率計算【本件原告主張伊得請求全部給付時，
    均利型指數利率為1.77% ，故原告得請求被告連帶給付之借
    款利率為年息4.18% 《即1.77% ＋2.41% ＝4.18% 》】。
二、詎被告丙○○於借款後，借款160 萬元部分及27萬元部分，
    均自95年6 月2 日起即未按期繳納貸款，依約已喪失期限利
    益，分別尚欠1,446,485 元及245,398 元本金未還，及上述
    利息、違約金，惟屢經催討迄未清償，爰依兩造間之消費借
    貸及連帶保證法律關係提起本訴，並聲明求為判決如主文第
    1 項、第2 項所示等語。
參、證據：提出借款契約書、貸款增補條款契約書、原告存款牌
    告大額存款牌告暨基準利率表、授信明細查詢單各1 件、原
    告銀行消費金融部函3 紙、轉帳支出及收入傳票影本各2 張
    為證。
乙、被告方面：
    被告均未於言詞辯論期日到場，亦未提出書狀作何聲明或陳
    述。
    理  由
甲、程序方面：
一、本件被告均未於言詞辯論期日到場，核無民事訴訟法第386
    條所列各款情形，准依原告之聲請，由其一造辯論而為判決
    。
二、按當事人得以合意定第一審管轄法院。但以關於由一定法律
    關係而生之訴訟為限。民事訴訟法第24條第1 項定有明文。
    查本件被告之住所雖非屬本院土地管轄區域內，有戶籍謄本
    2 紙在卷可稽（見本院卷第18、19頁），惟兩造約定就系爭
    借款契約涉訟時，合意以本院為第一審管轄法院，亦有原告
    提出之借款契約書1 件附卷可按（見本院卷第7 頁），依上
    規定，本院自有管轄權。
三、次按，訴狀送達後，原告不得將原訴變更，但擴張或減縮應
    受判決事項之聲明者，不在此限，民事訴訟法第255 條第1
    項但書第3 款定有明文。本件原告起訴時關於利率之主張，
    就借款160 萬元、27萬元部分，原係請求分別依年息6.83%
    及4.24% 計算，嗣於本院95年9 月12日言詞辯論期日將之變
    更為分別依年息6.77% 及4.18% 計算，核屬減縮應受判決事
    項之聲明，揆諸上開條文規定，尚無不合，應予准許。
乙、實體方面：
一、原告主張之事實，業據提出與伊所述相符之借款契約書、貸
    款增補條款契約書、原告存款牌告大額存款牌告暨基準利率
    表、授信明細查詢單各1 件、原告銀行消費金融部函3 紙、
    轉帳支出及收入傳票影本各2 張為證，且被告已於相當時期
    受合法之通知，既未於言詞辯論期日到場，亦未提出書狀作
    何聲明、陳述以供本院審酌，依民事訴訟法第280 條第3 項
    前段準用同法條第1 項前段之結果，視同被告對於原告主張
    之事實自認，故堪信原告主張之事實為真正。
二、按消費借貸契約，借用人應於約定期限內，返還與借用物種
    類、品質、數量相同之物；又遲延之債務，以支付金錢為標
    的者，債權人得請求依法定利率計算之遲延利息，但約定利
    率較高者，仍從其約定利率；再數人負同一債務，明示對於
    債權人各負全部給付之責任者，為連帶債務；連帶債務之債
    權人，得對於債務人之全體，同時請求全部之給付，且連帶
    債務未全部履行前，全體債務人仍負連帶責任，民法第478
    條前段、第233 條第1 項、第272 條第1 項、第273 條分別
    定有明文。經查，本件被告丙○○既有前揭未依約攤還本息
    之事實，原告自得請求其依約給付本金餘額及利息、違約金
    ，並請求被告乙○○依連帶保證契約之約定，連帶負清償之
    責。從而，原告依消費借貸及連帶保證契約之法律關係，請
    求被告連帶給付原告如主文第1 項、第2 項所示之金額及利
    息、違約金，為有理由，應予准許。
三、假執行之宣告：
    原告陳明願供擔保，請求宣告假執行，核無不合，茲酌定擔
    保金額，予以准許。
四、據上論結，本件原告之訴為有理由，依民事訴訟法第385 條
    第1 項前段、第85條第2 項、第390 條第2 項，判決如主文
    。
中    華    民    國    95    年    10    月    31    日
                  民事第二庭    法  官  范明達
以上正本係照原本作成
如對本判決上訴，須於判決送達後20日內向本院提出上訴狀
中    華    民    國    95    年    11    月    1     日
                                書記官  江世亨


司法院資訊處製作；財團法人民間司法改革基金會備份。
